【裁判字號】    97,訴,5490
【裁判日期】    981117
【裁判案由】    妨害自由等
【裁判全文】
臺灣板橋地方法院刑事判決              97年度訴字第5490號
公  訴  人  臺灣板橋地方法院檢察署檢察官
被      告  乙○○
                    （另案於臺灣泰源技能訓練所執行中）
上列被告因妨害自由等案件，經檢察官提起公訴（96年度偵字第
29640 號），本院判決如下：
    主  文
乙○○共同以非法方法，剝奪人之行動自由，處有期徒刑捌月。
被訴傷害部分公訴不受理。
    事  實
一、緣丙○○（已結）與甲○○（綽號「小寶」，已結）為舊識
    ，丙○○於96年11月22日晚上11時許前去甲○○位在臺北縣
    新莊市○○路的住處找甲○○時，適甲○○要去向不詳年籍
    綽號「長腳」之友人催討債務，甲○○邀丙○○一同前往，
    甲○○與丙○○2 人遂一起去找「長腳」催討債務，惟「長
    腳」表示要等戊○○（綽號「海狗」，已結）還他錢時他才
    有錢還甲○○，甲○○因而對戊○○心生不滿，於翌日（96
    年11月23日）凌晨又與丙○○一起至戊○○位在新莊市○○○路76巷14弄2 號2 樓2B室的住處欲找尋戊○○解決此事，
    但未遇到戊○○，甲○○、丙○○2 人乃於96年11月23日凌
    晨3 、4 時許又一起到該處附近戊○○承租的停車位處（亦
    位在新莊市○○○路的某停車場），2 人基於毀損之犯意聯
    絡，先後均以黑色噴漆對著戊○○停放在該停車位的5D-801
    1 號自用小客貨車（為馬自達牌休旅車，車主為戊○○）的
    車身（包括車前引擎蓋、左側車身、後車身）以及車窗玻璃
    （包括前擋風玻璃、後擋風玻璃及左、右兩側的車窗玻璃）
    胡亂噴漆，又由甲○○持尖銳鐵器（未扣案）刺破該車的4
    個輪胎，而共同損壞該車之車身、車窗玻璃及輪胎。嗣丙○○於96年11月23日下午，因恐戊○○誤會該毀損車輛之事由
    彼主導，便自行打電話與戊○○聯繫並坦承上開毀損情事，
    戊○○乃與丙○○相約於同日晚上10時許在新莊市輔仁大學
    前碰面，嗣戊○○於同日晚上10時許與丁○○（已結）及不
    詳年籍姓名綽號「阿宏」之成年男子共乘戊○○所有之DE-0
    249 號黑色自用小客車到達輔仁大學前，而丙○○前來後亦
    坐上該車，之後，戊○○打電話給乙○○要乙○○聯絡甲○○前來，隨後戊○○、丁○○、綽號「阿宏」之男子及丙○○於同日晚上11時40分許同車駛至位在新莊市○○○路187
    號之「香奈爾汽車旅館」，進入501 號房內，戊○○並聯絡
    其友人曾和平（綽號「和平」，業經檢察官處分不起訴）及
    盧源標（綽號「阿吉」，業經檢察官處分不起訴）前來，戊○○原欲等待甲○○到場，惟甲○○並未前來，戊○○乃開
    始就前述毀損車輛之事質問丙○○，戊○○並與丁○○及綽
    號「阿宏」之男子基於傷害之犯意聯絡，先由丁○○承戊○○之命去車上取來鋁棒一支、木棍一支，再由戊○○與綽號
    「阿宏」之男子分持鋁棒、木棍共同毆打丙○○，致丙○○
    受有左肩、左上臂、左肘、左前臂挫傷之傷害，嗣因曾和平
    見丙○○已多處受傷，且因戊○○先前就車輛受損之事已向
    派出所備案，曾和平遂勸戊○○勿再毆打、勸戊○○至派出
    所報案解決，戊○○等人乃於翌日（96年11月24日）凌晨0
    時50分許退房，戊○○、丁○○、綽號「阿宏」之男子又與
    丙○○一起前去新莊分局福營派出所（曾和平、盧源標在到
    達派出所後就先行離開），在福營派出所時，戊○○向警員
    表示就毀損乙事欲私下和解不提出告訴，之後戊○○等人離
    開福營派出所。
二、戊○○等人離開福營派出所後，因戊○○仍欲就車輛受損之
    事要求丙○○與甲○○對質究明賠償責任，故戊○○一方面
    仍聯繫乙○○要求聯絡甲○○前去先前車輛毀損的現場（即
    戊○○住處附近之前述位在新莊市○○○路的停車場），同
    時，戊○○復與丁○○及綽號「阿宏」之男子另行起意，共
    同基於剝奪丙○○行動自由之犯意聯絡，又命丙○○坐上前
    述DE-0249 號黑色自用小客車內，戊○○、丁○○及綽號「
    阿宏」之男子又一起將丙○○載往前述位在新莊市○○○路
    的停車場，於96年11月24日凌晨2 時許（起訴書誤載為96年
    11月23日晚上11時許）抵達該停車場後，旋乙○○亦與甲○○同車前來該停車場，丁○○與綽號「阿宏」之男子乃下車
    ，留下丙○○與戊○○坐在DE-0249 號黑色自用小客車內（
    丙○○坐在後座），乙○○與甲○○則進入該部DE-0249 號
    黑色自用小客車內，當時，丙○○一再表示是甲○○要伊噴
    漆的，甲○○則急欲否認毀損車輛之事係其提議主導，並推
    稱噴漆係丙○○所為與其無關云云，甲○○因與丙○○言語
    不合，且又不滿丙○○告訴戊○○伊亦有參與毀損，甲○○
    遂與乙○○基於傷害之犯意聯絡，由其持自己攜帶到場之手
    銬（未扣案）毆打丙○○，乙○○則徒手毆打丙○○之頭部
    ，致丙○○受有頭部外傷、左頭皮挫傷、左眼眶挫傷、前胸
    挫傷及腹部挫傷等傷害（甲○○、乙○○共同傷害丙○○部
    分，業據丙○○撤回告訴）。因戊○○要求賠償，甲○○則
    欲將賠償責任均推卸給丙○○，而乙○○亦要求丙○○應賠
    償戊○○修車的費用，但丙○○表示沒錢賠償，乙○○、戊○○乃提議到丙○○家找丙○○的母親解決賠償之事。乙○○與甲○○均明知丙○○已受傷嚴重且丙○○之行動自由已
    遭戊○○、丁○○、綽號「阿宏」之男子剝奪限制，乙○○
    、甲○○仍與戊○○、丁○○、綽號「阿宏」之男子共同基
    於剝奪丙○○行動自由之犯意聯絡，共同強押丙○○至丙○○位在泰山鄉的住處，由戊○○、丁○○、綽號「阿宏」之
    男子與丙○○一同乘坐DE-0249 號黑色自用小客車，乙○○
    、甲○○則同車，2 部自用小客車一起前往丙○○家，於同
    日凌晨3 時30許抵達泰山鄉○○○街78號之璞園華廈社區外
    ，到達後，推由乙○○、戊○○下車處理賠償之事，乙○○
    與戊○○看顧並緊跟著丙○○走進璞園華廈社區內，並按丙○○住處（位在7 樓）的電鈴，惟丙○○的母親陳玟燕因熟
    睡未聽到電鈴聲，且丙○○表示伊未攜帶家門鑰匙，故而戊○○等人無法進入丙○○住處屋內，乙○○又要求丙○○打
    電話聯絡家人，丙○○復稱其不知如何聯絡家人，乙○○遂
    詢問丙○○有無攜帶皮夾，丙○○取出皮夾後，乙○○翻看
    該皮夾見內有2 張記載親友聯絡電話的紙條，乃取走該2 張
    記載聯絡電話的紙條交給戊○○告其可以此來聯絡丙○○親
    友，之後，乙○○、戊○○等人因無法進入丙○○住處屋內
    ，又因當時為凌晨時分一時難以聯絡到丙○○的家人，戊○○表示其已甚疲累，與丁○○、綽號「阿宏」之男子又與丙○○一同乘坐DE-0249 號黑色自用小客車離開璞園華廈社區
    ，乙○○、甲○○另同車離開。戊○○、丁○○、綽號「阿
    宏」之男子與丙○○同車離開璞園華廈社區後，先開車送戊○○回到位在新莊市○○○路的住處，戊○○下車前交待丁○○、綽號「阿宏」之男子把丙○○看好，稱待其睡醒後再
    決定怎麼處理等語，嗣綽號「阿宏」之男子就開著DE-0249
    號黑色自用小客車載著丁○○、丙○○，繼續剝奪限制丙○○的行動自由，然於看守丙○○期間，丁○○見丙○○傷重
    吐血，擔憂丙○○生命不保，遂於同日（96年11月24日）上
    午9 時33分許，駕車送丙○○至位在新莊市○○路157 號的
    新泰綜合醫院急診後隨即逃離。
三、嗣於96年12月8 日，經警持檢察官核發之拘票拘提戊○○、
    甲○○到案，警方於96年12月8 日晚上10時許在戊○○位在
    新莊市○○○路76巷14弄2 號2 樓2B室的住處內扣得前述2
    張記載有丙○○親友聯絡電話的紙條，又在戊○○所有的DE
    -0249 號黑色自用小客車內查獲戊○○與丁○○共同傷害丙○○所用之鋁棒一支，而循線查獲上情。
四、案經丙○○訴由臺北縣政府警察局新莊分局報請臺灣板橋地
    方法院檢察署檢察官偵查起訴。
    理  由
甲、有罪部分：
一、按被告以外之人於審判外之言詞或書面陳述，除法律有規定
    者外，不得作為證據，刑事訴訟法第159 條第1 項定有明文
    。又按被告以外之人於偵查中向檢察官所為之陳述，除顯有
    不可信之情況者外，得為證據，為刑事訴訟法第159 條之1
    第2 項所明定。再按被告以外之人於審判外之陳述，雖不符
    刑事訴訟法第一百五十九條之一至一百五十九條之四之規定
    ，而經當事人於審判程序同意作為證據，法院審酌該言詞陳
    述或書面陳述作成時之情況，認為適當者，亦得為證據，刑
    事訴訟法第159 條之5 第1 項定有明文，下述被告以外之人
    於警詢、偵訊時之陳述，被告同意作為證據，且本院斟酌該
    等證人於警詢時之供述證據取得過程並無瑕疵，且與本案待
    證事實間具有相當之關聯性，以之為本案證據尚無不當，是
    揆諸上開說明，該等證人於警詢、偵訊時之陳述具有證據能
    力，合先敘明。
二、訊據被告乙○○矢口否認有何非法剝奪行動自由之犯行，辯
    稱：戊○○聯絡不上甲○○，他要伊替他聯絡，戊○○說他
    人在新莊後港路的停車場，伊就跟甲○○一起去停車場，到
    了現場時，伊就上了戊○○的車子，伊跟丙○○都在後座，
    伊看到丙○○就已經被打過了，他說他的手已經斷掉了，伊
    就問丙○○說他跟甲○○是誰提議要去毀損戊○○的車子，
    丙○○說他自己提議的，是他找甲○○去的，伊說你要賠人
    家，他說車子的錢他要賠，戊○○就說要去丙○○家，他們
    自己開一台車，伊跟甲○○開一台車，是伊開車的，車子是
    伊的，丙○○並沒有上手銬。在停車場時伊有打丙○○的頭
    ，幾下伊忘記了，伊叫他不要亂講話，就打他的頭，甲○○
    是從車外拿手銬打丙○○，那時伊人還在車上。後來戊○○
    他們開車載丙○○去他家，伊跟甲○○坐同一台車跟在後面
    ，戊○○他們先到丙○○家樓下，他們在丙○○家樓下中庭
    那裡按電鈴，但是電鈴壞掉了，伊跟甲○○到了後，那個欄
    杆很低，伊就爬過欄杆打開中庭的門，甲○○跟丙○○他們
    進來，到他家那棟的樓下按電鈴，按了很久都沒有人應門，
    丙○○說他沒有帶鑰匙，伊看丙○○帶一個包包，伊就看包
    包裡面有沒有鑰匙，結果沒有鑰匙，丙○○說鑰匙放在他社
    子的朋友家，戊○○就說跟丙○○去他朋友家拿鑰匙，伊跟
    甲○○就開一台車回去了。在丙○○家樓下時，伊看丙○○
    的包包裡面沒有鑰匙，伊就問他有沒有帶皮夾，他說有，他
    就拿出來，伊就看皮夾裡有電話簿，伊就拿出來，皮夾還給
    丙○○，電話簿給戊○○，這樣戊○○就可以打電話，因為
    那時候按電鈴都沒有人應門，想打電話看他家有沒有人，丙○○說他忘記他家裡的電話號碼。伊沒有跟戊○○說可以用
    丙○○的電話簿聯絡親友賠償他的損失。丙○○家樓下的巷
    子很窄，是戊○○他們的車子先進去，伊的車子再進去停後
    面，離開的時候是戊○○他們的車子先離開，伊就跟著後面
    離開，丙○○是在戊○○他們的車上，伊忘記是戊○○還是
    丙○○說要去丙○○社子朋友的家拿鑰匙云云。經查：
  (一)上揭剝奪行動自由之犯罪事實，業據被害人丙○○於警詢（
    見同署96年度偵字第29640 號卷一第89至97頁）、偵查（見
    同署96年度偵字第29640 號卷二第20至23、60、61、頁）、
    本院審理時（見本院卷第二宗第25至30頁）指述綦詳，且有
    新泰綜合醫院97年7 月9 日（97）新泰管字第97 0146 號函
    檢送之病歷影本一份（見同署96年度偵字第2964 0號卷二第
    139 至145 頁）、臺灣板橋地方法院檢察署97年10月27日公
    務電話紀錄一件（見同前卷第147 頁）、臺北縣政府警察局
    新莊分局福營派出所之員警工作紀錄簿影本（見同署96年度
    偵字第29640 號卷一第99頁）、被害人丙○○之傷勢照片（
    見同前卷第57至60頁），以及璞園華廈社區門口的監視錄影
    翻拍照片（見同前卷第50至56頁）在卷可憑，復有在同案被
    告戊○○住處查扣之記載有丙○○親友聯絡電話的紙條2 張
    足資為佐。而卷附同案被告戊○○使用的0000000000號行動
    電話門號之通聯紀錄所示基地台位置（見同前卷第100 至14
    3 頁）、同案被告甲○○使用的0000000000號行動電話門號
    之通聯紀錄所示基地台位置（見同前卷第144 至169 頁）、
    同案被告丁○○使用的0000000000號行動電話門號之通聯紀
    錄所示基地台位置（見同前卷第170 至192 頁）及被告乙○○使用的0000000000號行動電話門號之通聯紀錄所示基地台
    位置（見同前卷第207 至233 頁），亦可佐見被告乙○○等
    人確於事實欄所示時間出現在新莊市○○○路的停車場，以
    及璞園華廈社區等處。
  (二)而查，針對被害人丙○○指述其在同案被告戊○○的DE-024
    9 號黑色自用小客車上有被手銬銬住乙節，除其指述外，並
    無其他證據為佐，被害人丙○○此部分指述固難以遽然認定
    為真實，但其其餘指述稱自96年11月24日凌晨1 、2 時許離
    開新莊分局福營派出所後，以迄同日上午9 時33分許由同案
    被告丁○○送到新泰綜合醫院的期間內其行動自由均遭剝奪
    限制等情，依下述理由，確具可信性：
    1.被告乙○○於偵訊時供稱：我過去停車場的時候，丙○○
      的臉上就已經在流血了等語，並稱：當時丙○○坐在戊○○的車上，還有戊○○的2 個朋友，當時丙○○身上已經
      有傷了，丙○○坐在後座的中間，戊○○的朋友坐在他的
      旁邊，其中1 個是丁○○，另外1 個我不認識，我們到停
      車場時，我就坐戊○○的副駕駛座，甲○○坐在後面，丙○○也坐後面。‧‧‧我跟甲○○去到丙○○他家後，找
      不到他媽媽後，就走了，後來早上6 點多，丁○○打電話
      跟我說丙○○吐血了，怎麼辦，我就說趕快送去醫院。‧
      ‧‧（問：你當時到停車場時，丙○○是否行動自由被拘
      束？）看起來像被拘束，因為他很怕的樣子坐在中間，戊○○的朋友坐在兩邊，而且因為當時戊○○車副駕駛座沒
      有坐人，都坐在車後座，如果不是要限制丙○○的行動自
      由，不需要坐得那麼擠等語（見同署96年度偵字第29640
      號卷二第101 至103 頁），同案被告甲○○於偵訊時亦稱
      ：我進入停車場看到戊○○及戊○○的2 位友人，我跟乙○○到現場，現場還有丙○○，丙○○是坐在戊○○車內
      副駕駛座的後面，我要進入車子的時候，戊○○的朋友跟
      我說，不要動丙○○的左手，因為丙○○的左手已經斷了
      等語，並稱：丙○○當時很害怕的樣子（見同前卷第3 、
      25頁），可見被害人丙○○指其於96年11月24日凌晨1 、
      2 時許離開新莊分局福營派出所後，之所以坐上同案被告
      戊○○的DE-0249 號黑色自用小客車到新莊市○○○路的
      停車場，以及又前往璞園華廈社區住處，係因遭剝奪限制
      行動自由等情，確屬可信。
    2.依卷附被害人丙○○之傷勢照片（見同署96年度偵字第29
      640 號卷一第57至60頁），明顯可見其傷勢嚴重，其除了
      先前在香奈爾汽車旅館已遭被告戊○○、綽號「阿宏」之
      男子分持鋁棒、木棍毆打外，之後在新莊市○○○路的停
      車場，其又遭被告乙○○任意毆打之，同案被告甲○○亦
      持手銬予以毆打，被害人丙○○在此情形下，勢單力薄，
      遭受暴力而顯無反抗能力，其稱遭剝奪限制行動自由才前
      往璞園華廈社區住處等情，至屬可信。況且，被害人丙○○既已被毆打而受傷嚴重，依常情豈會竟不去就醫，而自
      願同意又去璞園華廈社區？
    3.當日凌晨到達泰山鄉○○○街78號之璞園華廈社區時，按
      了被害人丙○○住處的電鈴，惟丙○○的母親因熟睡未聽
      到電鈴聲，且丙○○表示伊未攜帶家門鑰匙，而因被告等
      人質疑怎麼可能沒有自己家裡的鑰匙，丙○○遂稱鑰匙放
      在社子的朋友家等情，業據被害人鎮於本院審理時證述
      在卷（見本院卷第二宗第28頁），佐以被告乙○○於偵訊
      時稱：（問：你們到他家之後，他媽媽沒有開門，你們怎
      麼處理？）就一直按電鈴，我問丙○○說怎麼沒有家裡鑰
      匙，他說他鑰匙放在朋友那邊，我叫戊○○載丙○○去他
      朋友家拿鑰匙等語（見同署96年度偵字第29640 號卷二第
      101 頁），以被害人丙○○當時已被毆打而受傷嚴重之情
      形，竟不去就醫，還要任由被告乙○○等人決定其該去哪
      裡，其豈有行動自由之可言？復依被告乙○○於偵訊中供
      稱：後來早上6 點多，丁○○打電話跟我說丙○○吐血了
      ，怎麼辦，我就說趕快送去醫院等語（見同署96年度偵字
      第29640 號卷二第102 頁），在在可見被害人丙○○的確
      傷勢嚴重，身體極為不適，但其竟無自主決定就醫之權利
      ，非得嚴重到吐血的程度，才由被告乙○○等人商議決定
      將其送醫，被害人丙○○當時確無行動自由，要屬無疑。
    4.且同案被告戊○○與丁○○、綽號「阿宏」之男子及被害
      人丙○○在一同乘坐DE-0249 號黑色自用小客車離開璞園
      華廈社區後，是先開車送被告戊○○回到其位在新莊市○○○路的住處，依同案被告戊○○於偵查中供稱：我當時
      是說我人很累叫丁○○跟「阿宏」把丙○○看好，等我睡
      醒後才決定怎麼處理等語（見同署96年度偵字第29640 號
      卷二第25頁），尤可見被害人丙○○當時根本毫無行動自
      由之可言。
    5.再參以同案被告丁○○於本院審理時亦自白有非法剝奪告
      訴人丙○○行動自由之犯罪事實，是被害人丙○○自96年
      11月24日凌晨1 、2 時許離開新莊分局福營派出所後，以
      迄同日上午9 時33分許由同案被告丁○○送到新泰綜合醫
      院的期間內，其行動自由均遭剝奪限制之事實至堪認定。
  (三)本件被告乙○○在到達新莊市○○○路的停車場時，已見被
    害人丙○○受傷坐在被告戊○○的車內後座，看起來像被拘
    束行動自由，因為他很怕的樣子（見同署96年度偵字第2964
    0 號卷二第101 至103 頁），被告乙○○見狀，顯然知悉被
    害人丙○○之行動自由已遭被告戊○○、丁○○及綽號「阿
    宏」之男子剝奪限制，但其仍恣意對被害人丙○○加以毆打
    。再者，同案被告甲○○欲推卸賠償責任，明明確有參與噴
    漆之行為，當場卻推稱噴漆係丙○○所為與伊無關（按噴漆
    毀損修復所需的鈑金等費用，顯較輪胎的修復費用為高），
    而依被告乙○○供稱其在新莊市○○○路的停車場時，其有
    打丙○○的頭，其叫丙○○不要亂講話，就打丙○○的頭等
    語（見本院卷第二宗第118 頁背面），可見被告乙○○當時
    一意維護同案被告甲○○，不分青紅皂白，不由被害人丙○○自由表意，堅持要求丙○○賠償修車費用給同案被告戊○○。抑有進者，被告乙○○於偵訊時亦供稱：我那天跟甲○○一起過去停車場的時候，丙○○已經受傷了，我當時問丙○○到底油漆是誰潑的，他就回答是他跟甲○○一起潑的，
    我就用手打一下他的頭，叫他老實講，然後他就說油漆是他
    潑的，輪胎是甲○○刺的，我說既然噴人家油漆就要賠錢，
    他說他沒錢，我就提議說去他家等語（見同署96年度偵字第
    29640 號卷二第100 頁），故被告乙○○既提議去被害人丙○○家，到達璞園華廈社區後並下車處理賠償之事，顯欲維
    護同案被告甲○○，藉著同案被告戊○○自丙○○處受償來
    解免甲○○的毀損責任，至為明顯，其與被告戊○○、丁○○、綽號「阿宏」之男子與甲○○之間，應有共同非法剝奪
    被害人丙○○行動自由之犯意聯絡及行為分擔，至堪認定。
    又，在璞園華廈社區時，被告乙○○等人因無法進入被害人
    丙○○住處屋內，又因當時為凌晨時分一時難以聯絡到丙○○的家人，同案被告戊○○與丁○○、綽號「阿宏」之男子
    及丙○○同車離開璞園華廈社區，被告乙○○雖與同案被告
    甲○○另同車離開，但依被告乙○○於偵訊時供稱：（問：
    你們到他家之後，他媽媽沒有開門，你們怎麼處理？）就一
    直按電鈴，我問丙○○說怎麼沒有家裡鑰匙，他說他鑰匙放
    在朋友那邊，我叫戊○○載丙○○去他朋友家拿鑰匙等語（
    見同署96年度偵字第29640 號卷二第101 頁），足彰被告乙○○仍有與被告告戊○○等人繼續剝奪限制被害人丙○○行
    動自由之犯意聯絡，應可肯定，正因如此，後來同案被告丁○○見被害人丙○○傷重吐血，才會有打電話給被告乙○○
    之舉。從而，被告乙○○就被害人丙○○於當日上午9 時33
    分許由同案被告丁○○送到新泰綜合醫院之前均遭剝奪行動
    自由之犯罪事實，其與同案被告戊○○、丁○○等人之間應
    有犯意之聯絡，至堪認定，綜此，被告乙○○前揭所辯無非
    卸責之詞，不足採信，事證明確，其犯行洵堪認定。
三、核被告乙○○所為，係犯刑法第302 條第1 項之非法剝奪行
    動自由罪。查同案被告戊○○、丁○○與不詳年籍姓名綽號
    「阿宏」之男子3 人，於新莊市○○○路的停車場處（位在
    被告戊○○住處附近）在被告乙○○、甲○○參與剝奪被害
    人丙○○行動自由犯行之前，渠3 人彼此間有犯意聯絡及行
    為分擔，為共同正犯，而在被告乙○○、甲○○參與後，上
    開5 人就非法剝奪被害人丙○○行動自由之犯行彼此間有犯
    意聯絡及行為分擔，為共同正犯。爰審酌被告之素行狀況、
    犯罪動機、手段、目的、所生危害，及犯罪後態度等一切情
    狀，量處如主文所示之刑。
乙、公訴不受理部分：
一、公訴意旨略以：被告乙○○與甲○○（已另判決諭知公訴不
    受理）及戊○○等人相約於96年11月23日晚上11時許（按應
    為96年11月24日凌晨2 時許之誤）在戊○○住處附近之前述
    位在新莊市○○○路的停車場內理論，被告乙○○與甲○○
    到場後，因不滿告訴人丙○○告訴戊○○毀損之情，被告乙○○、甲○○共同基於傷害他人身體之犯意，由被告甲○○
    持鐵製手銬、而被告乙○○持鐵製之不明器具共同毆打告訴
    人丙○○，致告訴人丙○○受有頭部外傷、左頭皮挫傷、左
    眼眶挫傷、前胸挫傷及腹部挫傷等傷害，因認被告乙○○涉
    犯刑法第277 條第1 項之傷害罪嫌。
二、按告訴乃論之罪，告訴人於第一審辯論終結前得撤回其告訴
    ，又告訴經撤回者，應諭知不受理之判決，刑事訴訟法第23
    8 條第1 項、第303 條第3 款定有明文。
三、查本件告訴人丙○○告訴被告乙○○傷害案件，起訴書認係
    觸犯刑法第277 條第1 項之罪，依同法第287 條前段之規定
    ，須告訴乃論。茲據告訴人於第一審辯論終結前撤回告訴，
    依照首開說明，此部分應諭知不受理之判決。
據上論斷，應依刑事訴訟法第299 條第1 項前段、第303 條第3
款，刑法第28條、第302 條第1 項，刑法施行法第1 條之1 第1
項、第2 項前段，判決如主文。
本案經檢察官蘇逸修到庭執行職務。
中    華    民    國    98    年    11    月    17    日
                    刑事第七庭  審判長法  官  戴嘉清
                                      法  官  林晏鵬
                                      法  官  王瑜玲
以上正本證明與原本無異。
如不服本判決應於收受送達後10日內向本院提出上訴書狀，並應
敘述具體理由；其未敘述上訴理由者，應於上訴期間屆滿後20日
內向本院補提理由書（均須按他造當事人之人數附繕本）「切勿
逕送上級法院」。
                                      書記官  廖貞音
中    華    民    國    98    年    11    月    17    日
附錄本案論罪科刑法條全文：
刑法第302 條
私行拘禁或以其他非法方法，剝奪人之行動自由者，處五年以下
有期徒刑、拘役或三百元以下罰金。
因而致人於死者，處無期徒刑或七年以上有期徒刑，致重傷者，
處三年以上十年以下有期徒刑。
第一項之未遂犯罰之。


司法院資訊處製作；財團法人民間司法改革基金會備份。
